【裁判字號】    97,訴,1227
【裁判日期】    970818
【裁判案由】    毒品危害防制條例
【裁判全文】
臺灣臺北地方法院刑事判決              97年度訴字第1227號
公  訴  人  臺灣臺北地方法院檢察署檢察官
被      告  甲○○
上列被告因毒品危害防制條例案件，經檢察官提起公訴（97年度
偵字第1849號），於本院準備程序進行中，被告先就被訴事實為
有罪之陳述，經合議庭裁定由受命法官獨任進行簡式審判程序，
判決如下：
    主  文
甲○○施用第一級毒品，累犯，處有期徒刑玖月；又施用第二級
毒品，累犯，處有期徒刑柒月，扣案第二級毒品甲基安非他命貳
小包（驗餘淨重玖點柒公克）、吸食器壹組及玻璃球吸食器肆個
均沒收銷燬之。應執行有期徒刑壹年貳月，扣案第二級毒品甲基
安非他命貳小包（驗餘淨重玖點柒公克）、吸食器壹組及玻璃球
吸食器肆個均沒收銷燬之。
    事  實
一、甲○○前於民國92年間，因施用毒品案件，經臺灣板橋地方
    法院以92年度毒聲字第560號裁定送強制戒治，甫於93年1月
    月9日執行完畢，並經該院以92年度簡字第1785號判處有期
    徒刑6月確定，嗣於94年8月8日執行完畢，又因偽造文書、
    贓物等罪，經判處應執行有期徒刑7月確定，於95年2月8日
    執行完畢。詎其仍不知悔改，於上揭強制戒治執行完畢釋放
     後5年內，復基於施用第一級毒品之犯意，於97年5月14日
    10時許，在臺北市○○區○○街256巷3號租屋處，施用第一
    級毒品海洛因1次；復另行起意，基於施用第二級毒品之犯
    意，於同日21時許，在同址租屋處，施用第二級毒品甲基安
    非他命1次。嗣於同年5月15 日11時20分許，在臺北市○○
    區○○街262號前為警查獲，並扣得第二級毒品甲基安非他
    命2小包（總毛重10.58公克，驗餘淨重9.7公克）、專供施
    用安非他命毒品所用之工具吸食器1組及玻璃球4個。
二、案經基隆市警察局移送臺灣臺北地方法院檢察署檢察官偵查
    起訴，於本院準備程序進行中，甲○○先就被訴事實為有罪
    之陳述，經合議庭裁定由受命法官獨任進行簡式審判程序。
    理  由
壹、程序部分：
一、本件被告甲○○所犯之罪，其法定刑為7年以下有期徒刑，
    且非死刑、無期徒刑或最輕本刑有期徒刑3年以上之罪，亦
    非高等法院管轄第一審案件，且於準備程序進行中，被告先
    就被訴事實為有罪之陳述，經告知被告簡式審判程序之旨，
    並聽取檢察官、被告之意見後，本院合議庭裁定由受命法官
    進行簡式審判程序，是本件之證據調查，依刑事訴訟法第27
    3條之2規定，不受同法第159條第1項、第161條之2、第161
    條之3、第163條之1及第164條至第170條規定之限制，合先
    敘明。
二、被告甲○○於警訊之供述，非出於強暴、脅迫、利誘、詐欺
    、疲勞訊問、違法羈押或其他不正方法取得，依刑事訴訟法
    第156條第1項、第158條之2得採為證據。
三、後列非供述證據，均非違法取得之證據，且或係從事業務之
    人於業務上製作之證明文書、記錄文書，核無顯不可信情況
    ，故依同法第158條之4反面解釋、第159條之4第2款得為證
    據。
貳、實體部分：
一、上揭犯罪事實，業據被告於警訊、本院行準備程序時及本院
    簡式審判時均坦承不諱（見97年度毒偵字第1849號偵查卷第
    12頁、本院97年8月4日準備程序筆錄第2頁、本院97年8月4
    日簡式審判筆錄第3頁），且被告為警查獲時所採尿液經送
    檢驗結果，呈嗎啡、安非他命、甲基安非他命陽性反應，有
    臺灣尖端先進生技醫藥股份有限公司濫用藥物檢驗報告1份
    在卷可稽，而扣案白色晶體2小包（驗前總毛重10.58公克，
    包裝塑膠袋總重0.66公克，驗餘淨重9.7公克），經內政部
    警政署刑事警察局鑑定結果，檢出第二級毒品甲基安非他命
    成分，亦有該局97年5月29日刑鑑字第0970073949號鑑定書1
    紙在卷可憑，此外，並有吸食器1組及玻璃球吸食器4個扣案
    可資佐證，足徵其前開施用毒品自白，與事實相符合，堪予
    採信。又按施用毒品案件而曾觀察、勒戒或強制戒治執行完
    畢釋放後，5年以內再犯毒品危害防制條例第10條之施用毒
    品罪行者，即應依法追訴進入刑事訴訟程序審理，此觀毒品
    危害防制條例第23條第2項規定甚明。經查被告前有如事實
    欄所述之施用毒品犯行，有臺灣高等法院被告前案紀錄表在
    卷可憑，是被告係於曾受觀察勒戒執行完畢釋放後，5年內
    再犯毒品危害防制條例第10條之罪，自應依法論科。綜上所
    述，本件事證明確，被告犯行洵堪認定。
二、按海洛因、安非他命、甲基安非他命分別係毒品危害防制條
    例第2條第2項第1款、第2款所規範之第一級、第二級毒品，
    被告予以施用，是核被告所為係犯同條例第10條第1項之施
    用第一級毒品罪及第10條第2項之施用第二級毒品罪。其施
    用第一級毒品海洛因、第二級毒品甲基安非他命前持有第一
    級、第二級毒品之低度行為，為施用之高度行為所吸收，不
    另論罪。又查被告有事實欄所載之犯罪科刑及執行情形，有
    臺灣高等法院被告前案紀錄表存卷可按，其受有期徒刑之執
    行完畢後5年以內再故意犯本件有期徒刑以上之罪，係屬累
    犯，均應依法加重其刑。被告所犯上開二罪，犯意各別，行
    為互殊，應分論併罰。爰審酌被告前有毒品前科，竟仍不知
    改悔，陷於毒癮而難以自拔，危害國民健康，及其犯罪之動
    機、手段、於本件犯罪後尚能坦承犯行，態度良好等情，分
    別量處如主文所示之刑，並定其應執行之刑。
三、扣案之甲基安非他命2小包（驗餘淨重9.7公克）為第二級毒
    品，另扣案之吸食器1組及玻璃球吸食器4個等物品，均係被
    告所有，且係專供施用第二級毒品之用，已經被告供述明確
    在卷，均依同條例第18條第1項前段規定沒收銷燬之。
參、據上論斷，應依刑事訴訟法第273條之1、第299條第1項前段
    ，毒品危害防制條例第10條第1項、第2項、第18條第1項前
    段，刑法第11條前段、第47條第1項、第51條第5款，判決如
    主文。
本案經檢察官黃士元到庭執行職務。
中    華    民    國    97    年    8    月    18    日
                  刑事十二庭  法  官  曾正龍
上正本證明與原本無異。
如不服本判決，應於判決送達後10日內向本院提出上訴狀 (應抄
附繕本)。
                              書記官  蔡程程
中    華    民    國    97    年    8    月    18    日
附錄本案論罪科刑法條全文：
毒品危害防制條例第10條
施用第一級毒品者，處六月以上五年以下有期徒刑。
施用第二級毒品者，處三年以下有期徒刑。


司法院資訊處製作；財團法人民間司法改革基金會備份。
